Minutes et répertoires du notaire François YMBERT, 5 janvier 1541 - 1575 (étude XX)
Archives nationales
- Minutes de François YMBERT, 1541 - 1575; MC/ET/XX/35 - MC/ET/XX/83
  - Minutes (inventaires après décès). 1552 - 1569, MC/ET/XX/76
    - Inventaire après décès de Françoys Girard, teinturier en cuir, rue des Arcis, à l'image Sainte Barbe., 2 août 1568; MC/ET/XX/76; 8 f.
      inventaire après décès; Arcis (rue des); Girard, Françoys
    - Inventaire après décès de Simon de Laistre, maître verger raquetier, rue des Arcis, en la maison de l'Image Saint-Nicolas., 9 septembre 1568; MC/ET/XX/76; 20 f.
      inventaire après décès; Arcis (rue des); Saint-Nicolas (image); Laistre, Simon de
    - Inventaire après décès de Pierre Blenard, marchand imager, rue de la Calandre, à l'enseigne de la Corne de Daim., 4 octobre 1568; MC/ET/XX/76; 31 f.
      inventaire après décès; Calandre (rue de la); Blenard, Pierre; commerçant
    - Inventaire après décès de Nicolas Le Pescheur, drapier, rue Saint-Jacques de la Boucherie, à l'enseigne de la Bannière de France., 4 novembre 1568; MC/ET/XX/76; 40 f.
      inventaire après décès; Saint-Jacques-la-Boucherie (rue); Le Pescheur, Nicolas; tisserand
    - Inventaire après décès de Honoré Albert, prêtre en l'église Saint-Jacques de la Boucherie, place Saint-Leuffroi., 29 janvier 1569; MC/ET/XX/76; 3 f.
      inventaire après décès; Albert, Honoré; prêtre
    - Inventaire après décès de Pierre Bidelin, prêtre en l'église Saint-Jacques de la Boucherie., 30 janvier 1569; MC/ET/XX/76; 13 f.
      Bibliothèque.
      Autres dépouillement(s):
      Fichier Bibliothèques.
      inventaire après décès; Bidelin, Pierre; prêtre
    - Inventaire après décès de Magdelaine Bétourné, femme de Balthazard Vernoul, tailleur d'habits, rue des Arcis, à l'image Saint-Pierre., 14 février 1569; MC/ET/XX/76; 2 f.
      inventaire après décès; Arcis (rue des); Saint-Pierre (image); Bétourné, Magdelaine; Vernoul, Balthazard; tailleur d'habits
    - Inventaire après décès de Guillaume Godeffroy, marchand teinturier, rue Saint-Jacques de la Boucherie, à la Coquille d'Or., 31 mars 1569; MC/ET/XX/76; 58 f.
      inventaire après décès; Saint-Jacques-la-Boucherie (rue); Godeffroy, Guillaume; commerçant; teinturier blanchisseur
    - Inventaire après décès de Jean Havert, orfèvre, rue Saint-Denis., 17 juin 1569; MC/ET/XX/76; 5 f.
      inventaire après décès; Saint-Denis (rue); Havert, Jean; orfèvre
    - Inventaire après décès de Françoys Thimy, procureur en Parlement, demeurant au cloître Saint-Jacques de la Boucherie., 13 septembre 1569; MC/ET/XX/76; 18 f.
      inventaire après décès; Thimy, Françoys
    - Inventaire après décès de Claude Chane, brodeur-chasublier, demeurant sur le Pont Notre Dame, à l'enseigne du Croissant en croix., 10 octobre 1569; MC/ET/XX/76; 20 f.
      inventaire après décès; Notre-Dame (pont); Chane, Claude; brodeur
  - Minutes (inventaires après décès). 1556 - 1557, MC/ET/XX/77
    1556 et 1557.
    - Inventaire après décès de Denis Hamel, maître plombier à Paris, demeurant rue de la Haute-Vannerie, à l'enseigne du Moulinet, dressé à la requête de Jeanne Chevalier, sa veuve, exécutrice testamentaire, tutrice de leurs enfants mineurs, et de Jean Gambart, maître paveur à Paris, subrogé tuteur., 8 avril 1556; MC/ET/XX/77; 9 f.
      Sculpture; marchandises et outils du métier de plombier; vaisselle d'argent; maison faubourg Montmartre, rue du Croissant.
      Documents du Minutier central des notaires de Paris, Inventaires après décès, tome II, 1547-1560, catalogue [2059 actes], par Florence Greffe et Valérie Brousselle, Paris, Archives nationales,1997, notice n°1166 (instrument de recherche imprimé dématérialisé dont la version intégrale est accessible en ligne par la rubrique 'Autres instruments de recherche', voir contexte dans le Plan d’orientation général - Notaires de Paris, guides thématiques du Minutier).
      inventaire après décès; Vannerie (rue de la); Montmartre (faubourg); Chevalier, Jeanne (veuve de Denis Hamel); Gambart, Jean; Hamel, Denis; paveur-dalleur; plombier
    - Inventaire après décès de Pierre Ruby, cartier à Paris, demeurant place aux Veaux, dressé à la requête de Martine Legay, sa veuve, de Nicolas Héliot, compagnon boucher à Paris, tuteur de la fille mineure du défunt et fiancé de Martine Legay, en la présence de Charles Gouault, maître teinturier de cuirs à Paris, subrogé tuteur., 4 mai 1556; MC/ET/XX/77; 2 f.
      Documents du Minutier central des notaires de Paris, Inventaires après décès, tome II, 1547-1560, catalogue [2059 actes], par Florence Greffe et Valérie Brousselle, Paris, Archives nationales,1997, notice n°1180 (instrument de recherche imprimé dématérialisé dont la version intégrale est accessible en ligne par la rubrique 'Autres instruments de recherche', voir contexte dans le Plan d’orientation général - Notaires de Paris, guides thématiques du Minutier).
      inventaire après décès; Veaux (place aux); Gouault, Charles; Héliot, Nicolas; Legay, Martine (fiancée de Nicolas Héliot, veuve de Pierre Ruby); Ruby, Pierre; teinturier blanchisseur; boucher; cartier
    - Inventaire après décès de Jean Séneschal, marchand-et-bourgeois-de-Paris, demeurant au coin de la rue Saint-Germain-l'Auxerrois, à l'enseigne du Pot d'étain, dressé à la requête de Jean Duchemyn, sergent à verge au Châtelet de Paris, de Pierre Séneschal, boursier du collège du Plessis, fils du défunt, tous deux exécuteurs testamentaires, d'Antoine Séneschal, mercier joaillier à Paris, aussi fils du défunt, en la présence de Jacques Pépin, maître boulanger à Paris, subrogé tuteur., 21 mai 1556; MC/ET/XX/77; 12 f.
      Tableaux; bijoux.
      Documents du Minutier central des notaires de Paris, Inventaires après décès, tome II, 1547-1560, catalogue [2059 actes], par Florence Greffe et Valérie Brousselle, Paris, Archives nationales,1997, notice n°1184 (instrument de recherche imprimé dématérialisé dont la version intégrale est accessible en ligne par la rubrique 'Autres instruments de recherche', voir contexte dans le Plan d’orientation général - Notaires de Paris, guides thématiques du Minutier).
      inventaire après décès; Plessis (collège du); Duchemyn, Jean; Pépin, Jacques; Séneschal, Antoine; Séneschal, Jean; Séneschal, Pierre; auxiliaire de justice; boulanger; orfèvre; commerçant; boulanger; commerçant
    - Inventaire après décès de Jacques Delahogue, pensionnaire à l'abbaye des Vaux-de-Cernay, dressé à la requête de Guillaume Drouyn, marchand-et-bourgeois-de-Paris, tuteur de la fille mineure qu'il a eue d'Anne Delahogue, sa femme décédée, de Girard Guyot, marchand à Paris, tuteur des enfants de Jean Duboys et de Philippe Delahogue, fille du défunt, de Thomas Dumoulin, maître orfèvre à Paris, à cause d'Anne Cut, sa femme, fille d'Antoine Cut et de Philippe Delahogue., 9 juin 1556; MC/ET/XX/77; 3 f.
      Documents du Minutier central des notaires de Paris, Inventaires après décès, tome II, 1547-1560, catalogue [2059 actes], par Florence Greffe et Valérie Brousselle, Paris, Archives nationales,1997, notice n°1198 (instrument de recherche imprimé dématérialisé dont la version intégrale est accessible en ligne par la rubrique 'Autres instruments de recherche', voir contexte dans le Plan d’orientation général - Notaires de Paris, guides thématiques du Minutier).
      inventaire après décès; Cut, Anne (femme puis veuve de Thomas Dumoulin); Cut, Antoine; Delahogue, Anne (femme de Guillaume Drouyn); Delahogue, Jacques; Delahogue, Philippe (femme de Jean Duboys, veuve d'Antoine Cut); Drouyn, Guillaume; Duboys, Jean; Dumoulin, Thomas; Guyot, Girard; orfèvre
    - Inventaire après décès de Robert Dutartre, marchand-et-bourgeois-de-Paris, demeurant rue des Lombards, à l'enseigne de l'Homme sauvage, dressé à la requête de Jacqueline Bonnet, sa veuve, exécutrice testamentaire, tutrice de leurs enfants mineurs, et d'Antoine Dutartre, son fils, subrogé tuteur., 25 juin 1556; MC/ET/XX/77; 9 f.
      Tableau; bijoux; marchandises du métier de pourpointier.
      Documents du Minutier central des notaires de Paris, Inventaires après décès, tome II, 1547-1560, catalogue [2059 actes], par Florence Greffe et Valérie Brousselle, Paris, Archives nationales,1997, notice n°1207 (instrument de recherche imprimé dématérialisé dont la version intégrale est accessible en ligne par la rubrique 'Autres instruments de recherche', voir contexte dans le Plan d’orientation général - Notaires de Paris, guides thématiques du Minutier).
      inventaire après décès; Lombards (rue des); Bonnet, Jacqueline (veuve de Robert Dutartre); Dutartre, Antoine; Dutartre, Robert; commerçant
    - Inventaire après décès de Gitone Lyto, femme de Jean Pelliquan, maître fripier, priseur juré de biens à Paris, demeurant rue Saint-Sauveur, devant la porte de l'église, dressé à la requête de son époux, tuteur de leurs enfants mineurs, en la présence d'Hugues Decastre, maître sellier lormier à Paris, subrogé tuteur., 20 juillet 1556; MC/ET/XX/77; 7 f.
      Marchandises du métier de fripier; bijoux.
      Documents du Minutier central des notaires de Paris, Inventaires après décès, tome II, 1547-1560, catalogue [2059 actes], par Florence Greffe et Valérie Brousselle, Paris, Archives nationales,1997, notice n°1213 (instrument de recherche imprimé dématérialisé dont la version intégrale est accessible en ligne par la rubrique 'Autres instruments de recherche', voir contexte dans le Plan d’orientation général - Notaires de Paris, guides thématiques du Minutier).
      inventaire après décès; Saint-Sauveur (église); Decastre, Hugues; Lyto, Gitone (femme de Jean Pelliquan); Pelliquan, Jean; sellier; forgeron; brocanteur
    - Inventaire après décès de Claude Doublet, marchand orfèvre, bourgeois de Paris, demeurant près du pont aux Meuniers, à l'enseigne des Balances, dressé à la requête de Claude Patrillat, sa veuve, exécutrice testamentaire, tutrice de leurs enfants mineurs, de Philippe Doublet, marchand épicier, bourgeois de Paris, subrogé tuteur., 15 septembre 1556; MC/ET/XX/77; 34 f.
      Tableau; sculpture; tapisseries; tapis peint sur toile; livres; marchandises et outils du métier d'orfèvre; meubles taillés.
      Documents du Minutier central des notaires de Paris, Inventaires après décès, tome II, 1547-1560, catalogue [2059 actes], par Florence Greffe et Valérie Brousselle, Paris, Archives nationales,1997, notice n°1239 (instrument de recherche imprimé dématérialisé dont la version intégrale est accessible en ligne par la rubrique 'Autres instruments de recherche', voir contexte dans le Plan d’orientation général - Notaires de Paris, guides thématiques du Minutier).
      inventaire après décès; Meuniers (pont aux); Doublet, Claude; Doublet, Philippe; Patrillat, Claude (veuve de Claude Doublet); orfèvre; commerçant
    - Inventaire après décès d'Henri Content, maître affineur et départeur d'or et d'argent, bourgeois de Paris, demeurant rue des Lavandières, à l'enseigne du Pilier vert, dressé à la requête de Perrette Panye la jeune, sa veuve, exécutrice testamentaire, tutrice de leurs enfants mineurs et d'un posthume, et de Jean Content, maître orfèvre à Paris, subrogé tuteur., 18 septembre 1556; MC/ET/XX/77; 6 f.
      Tapisseries; bijoux; joyaux.
      Documents du Minutier central des notaires de Paris, Inventaires après décès, tome II, 1547-1560, catalogue [2059 actes], par Florence Greffe et Valérie Brousselle, Paris, Archives nationales,1997, notice n°1244 (instrument de recherche imprimé dématérialisé dont la version intégrale est accessible en ligne par la rubrique 'Autres instruments de recherche', voir contexte dans le Plan d’orientation général - Notaires de Paris, guides thématiques du Minutier).
      inventaire après décès; Lavandières (rue des); Content, Henri; Content, Jean; Panye, Perrette la jeune (veuve d'Henri Content); batteur de métal; orfèvre
    - Inventaire après décès de Cardine Delisle, femme de Taurin Regnoul, sergent à verge au Châtelet de Paris, veuve de Raymond Harlou, maître menuisier à Paris, demeurant à la Chapelle-Saint-Denis, dressé à la requête de son époux, exécuteur testamentaire, de Jeanne Harlou, veuve de Pierre Philippot, compagnon tapissier à Paris, fille de la défunte, de Nicolas Benoist, procureur en l'élection et hôtel de ville de Paris, et d'Isabeau Bletoy, sa femme, fille de Claude Bletoy, marchand de chevaux à Paris, et de Philippe Harlou, fille de la défunte., 9 novembre 1556; MC/ET/XX/77; 25 f.
      Tableaux; tapis peints sur toile; meubles taillés.
      Documents du Minutier central des notaires de Paris, Inventaires après décès, tome II, 1547-1560, catalogue [2059 actes], par Florence Greffe et Valérie Brousselle, Paris, Archives nationales,1997, notice n°1268 (instrument de recherche imprimé dématérialisé dont la version intégrale est accessible en ligne par la rubrique 'Autres instruments de recherche', voir contexte dans le Plan d’orientation général - Notaires de Paris, guides thématiques du Minutier).
      inventaire après décès; Benoist, Nicolas; Bletoy, Claude; Bletoy, Isabeau (femme de Nicolas Benoist); Delisle, Cardine (femme de Taurin Regnoul, veuve de Raymond Harlou); Harlou, Jeanne (veuve de Pierre Philippot); Harlou, Philippe (femme de Claude Bletoy); Harlou, Raymond; Regnoul, Taurin; Philippot, Pierre; commerçant; menuisier; auxiliaire de justice; tapissier
    - Inventaire après décès de Jean Marayn, maître boulanger à Paris, demeurant rue Saint-Jacques, à l'enseigne de l'Image saint Laurent, dressé à la requête de Françoise Dargasse, sa veuve, tutrice de leurs enfants mineurs, et d'Hector Gobert, maître boulanger à Paris, subrogé tuteur., 29 décembre 1556; MC/ET/XX/77; 6 f.
      Ustensiles et marchandises du métier de boulanger; bijoux.
      Documents du Minutier central des notaires de Paris, Inventaires après décès, tome II, 1547-1560, catalogue [2059 actes], par Florence Greffe et Valérie Brousselle, Paris, Archives nationales,1997, notice n°1297 (instrument de recherche imprimé dématérialisé dont la version intégrale est accessible en ligne par la rubrique 'Autres instruments de recherche', voir contexte dans le Plan d’orientation général - Notaires de Paris, guides thématiques du Minutier).
      inventaire après décès; Saint-Jacques (rue); Dargasse, Françoise (veuve de Jean Marayn); Gobert, Hector; Marayn, Jean; boulanger
    - Inventaire après décès de Thomas Dumoulin, maître orfèvre à Paris, demeurant dans la grosse tour du Châtelet de Paris, dressé à la requête d'Anne Cut, sa veuve, tutrice de leurs enfants mineurs et d'un posthume, et de Jean Vivant, marchand orfèvre, bourgeois de Paris, subrogé tuteur., 20 mars 1557; MC/ET/XX/77; 8 f.
      Tableau; marchandises du métier d'orfèvre; contrat de mariage.
      Documents du Minutier central des notaires de Paris, Inventaires après décès, tome II, 1547-1560, catalogue [2059 actes], par Florence Greffe et Valérie Brousselle, Paris, Archives nationales,1997, notice n°1338 (instrument de recherche imprimé dématérialisé dont la version intégrale est accessible en ligne par la rubrique 'Autres instruments de recherche', voir contexte dans le Plan d’orientation général - Notaires de Paris, guides thématiques du Minutier).
      inventaire après décès; Cut, Anne (femme puis veuve de Thomas Dumoulin); Dumoulin, Thomas; Vivant, Jean; orfèvre; orfèvre
    - Inventaire après décès de Jean Lemoyne, maître potier d'étain à Paris, demeurant sous les piliers des halles, à l'enseigne du Chef saint Jean, dressé à la requête de Jeanne Auffroy, sa veuve, exécutrice testamentaire, tutrice de leurs enfants mineurs, en la présence de Philippe Langloys, maître aiguilletier à Paris, subrogé tuteur., 30 mars 1557; MC/ET/XX/77; 8 f.
      Marchandises et outils du métier de potier d'étain; bijoux.
      Documents du Minutier central des notaires de Paris, Inventaires après décès, tome II, 1547-1560, catalogue [2059 actes], par Florence Greffe et Valérie Brousselle, Paris, Archives nationales,1997, notice n°1344 (instrument de recherche imprimé dématérialisé dont la version intégrale est accessible en ligne par la rubrique 'Autres instruments de recherche', voir contexte dans le Plan d’orientation général - Notaires de Paris, guides thématiques du Minutier).
      inventaire après décès; Halles centrales; Auffroy, Jeanne (femme de René de Lescossé, veuve de Jean Lemoyne le jeune); Langloys, Philippe; Lemoyne, Jean; commerçant; commerçant; potier
    - Inventaire après décès de Jean-Baptiste Dalvergne le jeune, valet de chambre et tireur d'or du roi, demeurant faubourg Saint-Germain-des-Prés, rue Neuve-Saint-Germain, dressé à la requête de Simon Delasalle, avocat à Soissons, tuteur des enfants mineurs du défunt, en la présence de Jacquette Baugé, veuve de Jean-Baptiste Dalvergne l'aîné, valet de chambre et tireur d'or du roi, de François de Corbie, avocat au parlement, procureur d'Eustache de Corbie, valet de chambre ordinaire du roi, receveur et payeur des gages et droits du parlement, en la présence de Marie Dalvergne, sa femme., 5 avril 1557; MC/ET/XX/77; 15 f.
      Bijoux; marchandises des métiers de passementier et de tireur d'or (dans l'inventaire du 23 avril).
      Double daté du 23 avril 1557.
      Documents du Minutier central des notaires de Paris, Inventaires après décès, tome II, 1547-1560, catalogue [2059 actes], par Florence Greffe et Valérie Brousselle, Paris, Archives nationales,1997, notice n°1346 (instrument de recherche imprimé dématérialisé dont la version intégrale est accessible en ligne par la rubrique 'Autres instruments de recherche', voir contexte dans le Plan d’orientation général - Notaires de Paris, guides thématiques du Minutier).
      inventaire après décès; Saint-Germain-des-Prés (hameau); Soissons (Aisne); Baugé, Jacquette (veuve de Jean-Baptiste Dalvergne l'aîné); Corbie, Eustache de; Corbie, François de; Dalvergne, Jean-Baptiste l'aîné; Dalvergne, Jean-Baptiste le jeune; Dalvergne, Marie (femme d'Eustache de Corbie); Delasalle, Simon; officier de la Chambre du roi (Ancien Régime); avocat au parlement (Ancien Régime); magistrat; avocat; officier de la Chambre du roi (Ancien Régime)
    - Inventaire après décès de Jean Panye, maître orfèvre près la porte de Paris, demeurant à l'enseigne de l'Arbalète, dressé à la requête de Catherine Robyn, sa veuve, tutrice de leurs enfants mineurs, en la présence d'Étienne Delange, maître orfèvre à Paris, subrogé tuteur., 21 avril 1557; MC/ET/XX/77; 3 f.
      Documents du Minutier central des notaires de Paris, Inventaires après décès, tome II, 1547-1560, catalogue [2059 actes], par Florence Greffe et Valérie Brousselle, Paris, Archives nationales,1997, notice n°1352 (instrument de recherche imprimé dématérialisé dont la version intégrale est accessible en ligne par la rubrique 'Autres instruments de recherche', voir contexte dans le Plan d’orientation général - Notaires de Paris, guides thématiques du Minutier).
      inventaire après décès; Delange, Étienne; Panye, Jean; Robyn, Catherine (veuve de Jean Panye); orfèvre; orfèvre
    - Inventaire après décès de Marie Panye, femme de Claude Defresnes, maître orfèvre à Paris, demeurant près de la Vallée-de-Misère, à l'enseigne de l'Image sainte Catherine, dressé à la requête de son époux, tuteur de leurs enfants mineurs, et d'Olivier Bachelier, marchand de vin à Paris, subrogé tuteur., 22 avril 1557; MC/ET/XX/77; 5 f.
      Tableaux; marchandises et outils du métier d'orfèvre; tapis peints sur toile.
      Documents du Minutier central des notaires de Paris, Inventaires après décès, tome II, 1547-1560, catalogue [2059 actes], par Florence Greffe et Valérie Brousselle, Paris, Archives nationales,1997, notice n°1353 (instrument de recherche imprimé dématérialisé dont la version intégrale est accessible en ligne par la rubrique 'Autres instruments de recherche', voir contexte dans le Plan d’orientation général - Notaires de Paris, guides thématiques du Minutier).
      inventaire après décès; Vallée-de-Misère (rue de la); Bachelier, Olivier; Defresnes, Claude; Panye, Marie (femme de Claude Defresnes); orfèvre
    - Inventaire après décès de Thomas Bringot, marchand orfèvre, bourgeois de Paris, dressé à la requête de Jean Bringot, marchand orfèvre à Paris, exécuteur testamentaire., 2 mai 1557; MC/ET/XX/77; 3 f.
      Outils du métier d'orfèvre.
      Documents du Minutier central des notaires de Paris, Inventaires après décès, tome II, 1547-1560, catalogue [2059 actes], par Florence Greffe et Valérie Brousselle, Paris, Archives nationales,1997, notice n°1366 (instrument de recherche imprimé dématérialisé dont la version intégrale est accessible en ligne par la rubrique 'Autres instruments de recherche', voir contexte dans le Plan d’orientation général - Notaires de Paris, guides thématiques du Minutier).
      inventaire après décès; Bringot, Jean; Bringot, Thomas; orfèvre
    - Inventaire après décès de Philippe Pippe, femme de Geoffroy Lindot, marchand-et-bourgeois-de-Paris, veuve de Baudichon Loiseleur, marchand-et-bourgeois-de-Paris, demeurant rue Aubry-le-Boucher, à l'enseigne de la Harpe, dressé à la requête de son époux, exécuteur testamentaire, de Pierre Loiseleur, avocat au parlement, stipulant aussi pour Jean et François Loiseleur, marchands et bourgeois de Paris, Pierre étant aussi tuteur de Nicolas Loiseleur, son frère, en la présence de Pierre Devilbret, marchand teinturier de toile, fil et soie, bourgeois de Paris, subrogé tuteur., 8 juillet 1557; MC/ET/XX/77; 68 f.
      Tableaux; tapisseries; sculptures; tapis peint sur toile; marchandises du métier de drapier; vaisselle d'argent; bijoux; joyaux; meubles taillés; maison à Suresnes; contrat de mariage.
      Documents du Minutier central des notaires de Paris, Inventaires après décès, tome II, 1547-1560, catalogue [2059 actes], par Florence Greffe et Valérie Brousselle, Paris, Archives nationales,1997, notice n°1405 (instrument de recherche imprimé dématérialisé dont la version intégrale est accessible en ligne par la rubrique 'Autres instruments de recherche', voir contexte dans le Plan d’orientation général - Notaires de Paris, guides thématiques du Minutier).
      inventaire après décès; Aubry-le-Boucher (rue); Devilbret, Pierre; Lindot, Geoffroy; Loiseleur, Baudichon; Loiseleur, François; Loiseleur, Jean; Loiseleur, Nicolas; Loiseleur, Pierre; Pippe, Philippe (femme de Geoffroy Lindot, veuve de Baudichon Loiseleur); commerçant; commerçant; avocat au parlement (Ancien Régime)
    - Inventaire après décès d'Henriette Regnault, femme d'Étienne Quineau, marchand meunier à Paris, demeurant sur le pont aux Meuniers, dans un moulin à l'enseigne de l'Image saint Merri, dressé à la requête de son époux, exécuteur testamentaire, tuteur de leurs enfants mineurs, et d'Aignan Delaleu, marchand boulanger à Paris, subrogé tuteur., 20 juillet 1557; MC/ET/XX/77; 23 f.
      Tableaux; tapisseries; meubles taillés; bijoux; joyaux; ferrailles des tournants et travaillants du moulin à Paris; moulins à Charenton et sur la Marne, portant le nom Enfer et Purgatoire.
      Documents du Minutier central des notaires de Paris, Inventaires après décès, tome II, 1547-1560, catalogue [2059 actes], par Florence Greffe et Valérie Brousselle, Paris, Archives nationales,1997, notice n°1417 (instrument de recherche imprimé dématérialisé dont la version intégrale est accessible en ligne par la rubrique 'Autres instruments de recherche', voir contexte dans le Plan d’orientation général - Notaires de Paris, guides thématiques du Minutier).
      inventaire après décès; Meuniers (pont aux); Delaleu, Aignan; Marne, rivière; Quineau, Étienne; Regnault, Henriette (femme d'Étienne Quineau); commerçant; boulanger; commerçant; meunier